# 请教陈老师——关于科技项目研发投入确认问题

提问人：yuanshuicheng 时间：2020-09-22 16:02:00
陈老师您好：
本人从事的科技项目补贴涉及到如下问题，想请教一下：被审计单位甲公司的科技研发支出主要部分以外协的形式支付给了乙公司，乙公司又作为甲公司的客户为甲公司提供了大量“其他业务收入”，其收入金额与甲公司支付给乙公司的研发费支出相当。在这种情况下，能否认定甲公司支付给乙公司的研发支出是作假？谢谢！

回答人：chenyiwei
“乙公司又作为甲公司的客户为甲公司提供了大量“其他业务收入””：要关注该交易是否真实，是否具有商业实质，以及价格是否公允，是否与研发委外交易构成一揽子交易等。
是否具有商业实质的判断可以参照非货币性资产交换准则、收入准则中对商业实质判断的相关指引。